【裁判字號】    98,訴,45
【裁判日期】    980311
【裁判案由】    違反毒品危害防制條例
【裁判全文】
臺灣花蓮地方法院刑事判決                98年度訴字第45號
公  訴  人  臺灣花蓮地方法院檢察署檢察官
被      告  甲○○
被告因違反毒品危害防制條例案件，經檢察官提起公訴（97年度
毒偵字第269號、97年度毒偵字第718號、97年度毒偵字第735 號
、97年度毒偵字第4717號），被告於準備程序中，就被訴事實為
有罪之陳述，本院改行簡式審判程序審理，並判決如下：
    主  文
甲○○施用第一級毒品，共參罪，均累犯，各處有期徒刑捌月。
應執行壹年陸月。扣案之第一級毒品海洛因貳包（淨重共零點伍
肆公克）沒收銷燬。
    事  實
一、甲○○前因施用毒品案件，經本院以90年度花簡字第129 號
    判處應執行有期徒刑9 月並緩刑4 年，並裁定送觀察、勒戒
    後，認有繼續施用毒品之傾向，再經本院裁定送強制戒治，
    而於90年11月14日停其處分，嗣於93年間因違反毒品危害防
    制條例、竊盜案件，分別經本院以92年度訴字第256 號、93
    年度訴字76號與93年度訴字第205 號判決確定，前開判決經
    本院以94年度聲字第52號裁定應執行有期徒刑2 年確定，且
    上開緩刑亦經本院以93年度撤緩字第24號裁定撤銷緩刑確定
    在案，並與之接續執行，於95年間本院以95年度聲字第72號
    准許假釋中交付保護管束，同年1 月24日因縮短刑期假釋出
    監，並於96年1 月31日保護管束期滿，復因違反洗錢防制法
    案件，經本院以95年度花簡字第42號判處有期徒刑3 月確定
    ，與上開假釋合併准予釋放，甫於96年3 月16日因縮刑期滿
    執行完畢。詎猶不知悔改，基於施用第一級毒品海洛因之犯
    意，於97年8 月31日晚間某時，在位於花蓮市之御花園KTV，
    以摻入香菸吸食之方式，施用第一級毒品海洛因1 次，嗣於
    同年9 月1 日14時30分許，在花蓮市○○○街與德安六街交
    岔路口，因警執行勤務攔查，並同意員警採其尿液送驗，結
    果呈現鴉片類嗎啡陽性。復基於施用第一級毒品海洛因之犯
    意，於同月22日凌晨某時，在花蓮市○○路前某處小吃店附
    設卡拉OK內，以摻入香菸吸食之方式，施用第一級毒品海洛
    因1 次，於翌日晚間22時，在花蓮市○○○街與農兵橋西端
    ，因警執行勤務攔查，並同意員警採其尿液送驗，結果呈現
    鴉片類陽性。又基於施用第一級毒品海洛因之犯意，於10月
    2 日晚間某時，於前開地點之附設卡拉OK內，以摻入香菸吸
    食之方式，施用第一級毒品海洛因1 次，於同日16時25分，
    在花蓮市○○街與商校街交岔路口為警攔檢，並扣得海洛因
    2包（分別為淨重0.25公克與淨重0.29公克）與注射針筒1支
    ，並同意員警採其尿液送驗，結果呈現鴉片類嗎啡陽性，始
    知上情。
二、案經花蓮縣警察局花蓮分局報告臺灣花蓮地方法院檢察官偵
    查起訴。
    理  由
一、上揭事實，業據被告甲○○於本院準備程序及審理時坦承不
    諱，而被告經花蓮縣警察局花蓮分局採集尿液送驗，結果呈
    鴉片類嗎啡與鴉片類陽性反應，有慈濟大學濫用藥物檢驗中
    心檢驗總表、偵辦毒品案件涉嫌人尿液檢體採即送驗紀錄表
    各3 份、扣案之海洛因2 包與注射針筒1 隻在卷可稽，足證
    被告自白與事實相符，堪信真實。又被告有事實欄所示施用
    毒品之前科及強制戒治執行之情形，本案雖距被告初犯觀察
    、勒戒執行完畢釋放後已逾五年，惟又因施用毒品案件，於
    前開刑之執行完畢再犯本案之犯行，自無再經觀察、勒戒及
    強制戒治之必要，應逕行追訴處罰，有臺灣高等法院被告前
    案紀錄表各1 份在卷可查。是以本件事證已臻明確，被告犯
    行堪予認定，應依法論科。
二、核被告所為，係犯毒品危害防制條例第10條第1 項之施用第
    一級毒品罪。被告所犯3 次施用第一級毒品犯行間，犯意各
    別，應分論併罰。又被告有前述前科及執行紀錄，有臺灣高
    等法院被告前案紀錄表在卷可稽，其於有期徒刑執行完畢後
    5 年內，故意再犯本件有期徒刑以上之罪，均累犯，均應依
    刑法第47條第1 項規定加重其刑。爰審酌被告曾有施用毒品
    等犯罪前科，素行欠端，於上開刑之執行後再犯本件施用第
    一級毒品罪，顯未衷心悛悔，漠視法令之禁制，恣意濫用藥
    品，惟其施用毒品所生之危害，實以自戕身心健康為主，對
    於他人生命、身體、財產等法益，尚無明顯而重大之實害，
    兼衡其犯罪之動機、目的、手段、犯罪後坦承犯行、態度尚
    佳等一切情狀，分別量處如主文所示之刑，均諭知易科罰金
    之折算標準，並定其應執行刑及其應執行刑之易科罰金之折
    算，以示懲儆。扣案之第一級毒品海洛因2 小包重淨0.54公
    克，應依毒品危害防制條例第18條第1 項前段規定，沒收銷
    燬之。扣案之針筒1 隻，因被告陳述非己所有亦非供犯罪所
    用之物，且參諸卷內未有證據可證該物係被告所有，則不符
    刑法第38條第1 項第2 款沒收事由，爰不宣告沒收，併此敘
    明。
據上論斷，應依刑事訴訟法第273 條之1 第1 項、第299 第1 項
前段，毒品危害防制條例第10條第1 項、第18條第1 項前段，刑
法第11條前段、第47條第1 項、第51條第5 項，判決如主文。
本案經檢察官羅美秀到庭執行職務。
中    華    民    國    98    年    3     月    11    日
                        臺灣花蓮地方法院刑事第四庭
                                  法  官  沈培錚
以上正本證明與原本無異。
如不服本判決應於收受送達後10日內向本院提出上訴書狀，並應
敘述具體理由。其未敘述上訴理由者，應於上訴期間屆滿後20日
內向本院補提理由書 (均須按他造當事人之人數附繕本) 「切勿
逕送上級法院」。
中    華    民    國    98    年    3     月    11    日
                                  書記官
附錄本案論罪科刑法條
毒品危害防制條例第10條第1項
施用第一級毒品者，處 6 月以上 5 年以下有期徒刑。


司法院資訊處製作；財團法人民間司法改革基金會備份。
